{"present": {"1 Singular": {"Affirmative": "ainmn\u00edm", "Question": "an ainmn\u00edm?", "Negative": "n\u00ed ainmn\u00edm"}, "2 Singular": {"Affirmative": "ainmn\u00edonn t\u00fa", "Question": "an ainmn\u00edonn t\u00fa?", "Negative": "n\u00ed ainmn\u00edonn t\u00fa"}, "3 Singular": {"Male": {"Affirmative": "ainmn\u00edonn s\u00e9", "Question": "an ainmn\u00edonn s\u00e9?", "Negative": "n\u00ed ainmn\u00edonn s\u00e9"}, "Female": {"Affirmative": "ainmn\u00edonn s\u00ed", "Question": "an ainmn\u00edonn s\u00ed?", "Negative": "n\u00ed ainmn\u00edonn s\u00ed"}}, "1 Plural": {"Compressed": {"Affirmative": "ainmn\u00edmid", "Question": "an ainmn\u00edmid?", "Negative": "n\u00ed ainmn\u00edmid"}, "Extended": {"Affirmative": "ainmn\u00edonn muid", "Question": "an ainmn\u00edonn muid?", "Negative": "n\u00ed ainmn\u00edonn muid"}}, "2 Plural": {"Affirmative": "ainmn\u00edonn sibh", "Question": "an ainmn\u00edonn sibh?", "Negative": "n\u00ed ainmn\u00edonn sibh"}, "3 Plural": {"Affirmative": "ainmn\u00edonn siad", "Question": "an ainmn\u00edonn siad?", "Negative": "n\u00ed ainmn\u00edonn siad"}, "Passive": {"Affirmative": "ainmn\u00edtear", "Question": "an ainmn\u00edtear?", "Negative": "n\u00ed ainmn\u00edtear"}}, "future": {"1 Singular": {"Affirmative": "ainmneoidh m\u00e9", "Question": "an ainmneoidh m\u00e9?", "Negative": "n\u00ed ainmneoidh m\u00e9"}, "2 Singular": {"Affirmative": "ainmneoidh t\u00fa", "Question": "an ainmneoidh t\u00fa?", "Negative": "n\u00ed ainmneoidh t\u00fa"}, "3 Singular": {"Male": {"Affirmative": "ainmneoidh s\u00e9", "Question": "an ainmneoidh s\u00e9?", "Negative": "n\u00ed ainmneoidh s\u00e9"}, "Female": {"Affirmative": "ainmneoidh s\u00ed", "Question": "an ainmneoidh s\u00ed?", "Negative": "n\u00ed ainmneoidh s\u00ed"}}, "1 Plural": {"Compressed": {"Affirmative": "ainmneoimid", "Question": "an ainmneoimid?", "Negative": "n\u00ed ainmneoimid"}, "Extended": {"Affirmative": "ainmneoidh muid", "Question": "an ainmneoidh muid?", "Negative": "n\u00ed ainmneoidh muid"}}, "2 Plural": {"Affirmative": "ainmneoidh sibh", "Question": "an ainmneoidh sibh?", "Negative": "n\u00ed ainmneoidh sibh"}, "3 Plural": {"Affirmative": "ainmneoidh siad", "Question": "an ainmneoidh siad?", "Negative": "n\u00ed ainmneoidh siad"}, "Passive": {"Affirmative": "ainmneofar", "Question": "an ainmneofar?", "Negative": "n\u00ed ainmneofar"}}, "past": {"1 Singular": {"Affirmative": "d'ainmnigh m\u00e9", "Question": "ar ainmnigh m\u00e9?", "Negative": "n\u00edor ainmnigh m\u00e9"}, "2 Singular": {"Affirmative": "d'ainmnigh t\u00fa", "Question": "ar ainmnigh t\u00fa?", "Negative": "n\u00edor ainmnigh t\u00fa"}, "3 Singular": {"Male": {"Affirmative": "d'ainmnigh s\u00e9", "Question": "ar ainmnigh s\u00e9?", "Negative": "n\u00edor ainmnigh s\u00e9"}, "Female": {"Affirmative": "d'ainmnigh s\u00ed", "Question": "ar ainmnigh s\u00ed?", "Negative": "n\u00edor ainmnigh s\u00ed"}}, "1 Plural": {"Compressed": {"Affirmative": "d'ainmn\u00edomar", "Question": "ar ainmn\u00edomar?", "Negative": "n\u00edor ainmn\u00edomar"}, "Extended": {"Affirmative": "d'ainmnigh muid", "Question": "ar ainmnigh muid?", "Negative": "n\u00edor ainmnigh muid"}}, "2 Plural": {"Affirmative": "d'ainmnigh sibh", "Question": "ar ainmnigh sibh?", "Negative": "n\u00edor ainmnigh sibh"}, "3 Plural": {"Compressed": {"Affirmative": "d'ainmnigh siad", "Question": "ar ainmnigh siad?", "Negative": "n\u00edor ainmnigh siad"}, "Extended": {"Affirmative": "d'ainmn\u00edodar", "Question": "ar ainmn\u00edodar?", "Negative": "n\u00edor ainmn\u00edodar"}}, "Passive": {"Affirmative": "ainmn\u00edodh", "Question": "ar ainmn\u00edodh?", "Negative": "n\u00edor ainmn\u00edodh"}}, "condi": {"1 Singular": {"Affirmative": "d'ainmneoinn", "Question": "an ainmneoinn?", "Negative": "n\u00ed ainmneoinn"}, "2 Singular": {"Affirmative": "d'ainmneof\u00e1", "Question": "an ainmneof\u00e1?", "Negative": "n\u00ed ainmneof\u00e1"}, "3 Singular": {"Male": {"Affirmative": "d'ainmneodh s\u00e9", "Question": "an ainmneodh s\u00e9?", "Negative": "n\u00ed ainmneodh s\u00e9"}, "Female": {"Affirmative": "d'ainmneodh s\u00ed", "Question": "an ainmneodh s\u00ed?", "Negative": "n\u00ed ainmneodh s\u00ed"}}, "1 Plural": {"Compressed": {"Affirmative": "d'ainmneoimis", "Question": "an ainmneoimis?", "Negative": "n\u00ed ainmneoimis"}, "Extended": {"Affirmative": "d'ainmneodh muid", "Question": "an ainmneodh muid?", "Negative": "n\u00ed ainmneodh muid"}}, "2 Plural": {"Affirmative": "d'ainmneodh sibh", "Question": "an ainmneodh sibh?", "Negative": "n\u00ed ainmneodh sibh"}, "3 Plural": {"Compressed": {"Affirmative": "d'ainmneoid\u00eds", "Question": "an ainmneoid\u00eds?", "Negative": "n\u00ed ainmneoid\u00eds"}, "Extended": {"Affirmative": "d'ainmneodh siad", "Question": "an ainmneodh siad?", "Negative": "n\u00ed ainmneodh siad"}}, "Passive": {"Affirmative": "d'ainmneofa\u00ed", "Question": "an ainmneofa\u00ed?", "Negative": "n\u00ed ainmneofa\u00ed"}}, "imper": {"1 Singular": {"Affirmative": "ainmn\u00edm!", "Negative": "n\u00e1 hainmn\u00edm!"}, "2 Singular": {"Affirmative": "ainmnigh!", "Negative": "n\u00e1 hainmnigh!"}, "3 Singular": {"Male": {"Affirmative": "ainmn\u00edodh s\u00e9!", "Negative": "n\u00e1 hainmn\u00edodh s\u00e9!"}, "Female": {"Affirmative": "ainmn\u00edodh s\u00ed!", "Negative": "n\u00e1 hainmn\u00edodh s\u00ed!"}}, "1 Plural": {"Compressed": {"Affirmative": "ainmn\u00edmis!", "Negative": "n\u00e1 hainmn\u00edmis!"}, "Extended": {"Affirmative": "ainmn\u00edodh muid!", "Negative": "n\u00e1 hainmn\u00edodh muid!"}}, "2 Plural": {"Affirmative": "ainmn\u00edg\u00ed!", "Negative": "n\u00e1 hainmn\u00edg\u00ed!"}, "3 Plural": {"Compressed": {"Affirmative": "ainmn\u00edd\u00eds!", "Negative": "n\u00e1 hainmn\u00edd\u00eds!"}, "Extended": {"Affirmative": "ainmn\u00edodh siad!", "Negative": "n\u00e1 hainmn\u00edodh siad!"}}, "Passive": {"Affirmative": "ainmn\u00edtear!", "Negative": "n\u00e1 hainmn\u00edtear!"}}, "pastConti": {"1 Singular": {"Affirmative": "d'ainmn\u00ednn", "Question": "an ainmn\u00ednn?", "Negative": "n\u00ed ainmn\u00ednn"}, "2 Singular": {"Affirmative": "d'ainmn\u00edte\u00e1", "Question": "an ainmn\u00edte\u00e1?", "Negative": "n\u00ed ainmn\u00edte\u00e1"}, "3 Singular": {"Male": {"Affirmative": "d'ainmn\u00edodh s\u00e9", "Question": "an ainmn\u00edodh s\u00e9?", "Negative": "n\u00ed ainmn\u00edodh s\u00e9"}, "Female": {"Affirmative": "d'ainmn\u00edodh s\u00ed", "Question": "an ainmn\u00edodh s\u00ed?", "Negative": "n\u00ed ainmn\u00edodh s\u00ed"}}, "1 Plural": {"Compressed": {"Affirmative": "d'ainmn\u00edmis", "Question": "an ainmn\u00edmis?", "Negative": "n\u00ed ainmn\u00edmis"}, "Extended": {"Affirmative": "d'ainmn\u00edodh muid", "Question": "an ainmn\u00edodh muid?", "Negative": "n\u00ed ainmn\u00edodh muid"}}, "2 Plural": {"Affirmative": "d'ainmn\u00edodh sibh", "Question": "an ainmn\u00edodh sibh?", "Negative": "n\u00ed ainmn\u00edodh sibh"}, "3 Plural": {"Compressed": {"Affirmative": "d'ainmn\u00edd\u00eds", "Question": "an ainmn\u00edd\u00eds?", "Negative": "n\u00ed ainmn\u00edd\u00eds"}, "Extended": {"Affirmative": "d'ainmn\u00edodh siad", "Question": "an ainmn\u00edodh siad?", "Negative": "n\u00ed ainmn\u00edodh siad"}}, "Passive": {"Affirmative": "d'ainmn\u00edt\u00ed", "Question": "an ainmn\u00edt\u00ed?", "Negative": "n\u00ed ainmn\u00edt\u00ed"}}, "subj": {"1 Singular": {"Affirmative": "go n-ainmn\u00ed m\u00e9", "Negative": "n\u00e1r ainmn\u00ed m\u00e9"}, "2 Singular": {"Affirmative": "go n-ainmn\u00ed t\u00fa", "Negative": "n\u00e1r ainmn\u00ed t\u00fa"}, "3 Singular": {"Male": {"Affirmative": "go n-ainmn\u00ed s\u00e9", "Negative": "n\u00e1r ainmn\u00ed s\u00e9"}, "Female": {"Affirmative": "go n-ainmn\u00ed s\u00ed", "Negative": "n\u00e1r ainmn\u00ed s\u00ed"}}, "1 Plural": {"Compressed": {"Affirmative": "go n-ainmn\u00edmid", "Negative": "n\u00e1r ainmn\u00edmid"}, "Extended": {"Affirmative": "go n-ainmn\u00ed muid", "Negative": "n\u00e1r ainmn\u00ed muid"}}, "2 Plural": {"Affirmative": "go n-ainmn\u00ed sibh", "Negative": "n\u00e1r ainmn\u00ed sibh"}, "3 Plural": {"Affirmative": "go n-ainmn\u00ed siad", "Negative": "n\u00e1r ainmn\u00ed siad"}, "Passive": {"Affirmative": "go n-ainmn\u00edtear", "Negative": "n\u00e1r ainmn\u00edtear"}}, "verbal noun": "ainmni\u00fa", "verbal adjective": "ainmnithe"}